【裁判字號】    89,訴,1928
【裁判日期】    900313
【裁判案由】    勞保
【裁判全文】
臺北高等行政法院裁定                            八十九年度訴字第一九二八號
    原      告  甲○○
    被      告  勞工保險局
    代  表  人  郭芳煜總經理.
右當事人間因勞保事件，原告不服行政院中華民國八十九年十月九日台八十九訴字第
二九四○六號再訴願決定，提起行政訴訟。本院裁定如左：
    主  文
原告之訴駁回。
訴訟費用由原告負擔。
    理  由
一、按「本辦法依勞工保險條例第五條第三項規定訂定之。」、「投保單位、被保險
    人、受益人或全民健康保險醫事服務機構（以下均稱申請人）對勞工保險局（以
    下簡稱勞保局）左列事項之核定發生爭議時，得依本辦法規定申請審議。一、有
    關被保險人、受益人資格及投資事項。二、有關被保險人投保薪資或年資事項。
    三、有關保險費或滯納金事項。四、有關保險給付事項。五、有關職業傷病事項
    。六、有關殘廢等級事項。七、有關職業災害診療費用事項。八、其他有關保險
    權益事項。」、「申請人依前條規定申請審議時，應於接到勞保局核定通知文件
    之翌日起六十日內，填具勞工保險爭議審議申請書（以下簡稱審議申請書）一式
    兩份，並檢附有關證件向勞工保險監理委員會（以下簡稱監理會）申請審議，逾
    期申請者，不予受理。郵遞申請以原寄郵局郵戳為憑。．．．」，勞工保險爭議
    事項審議辦法第一條、第二條、第三條第一項前段分別定有明文。又按「原告之
    訴，有左列各款情形之一者，行政法院應以裁定駁回之。但其情形可以補正者，
    審判長應定期間先命補正：．．．十、起訴不合程式或不備其他要件者。」，行
    政訴訟法第一百零七條第一項第十款亦有明文。
二、本件原告因勞保事件，被告於民國（下同）八十八年五月十八日以郵政匯票核付
    原告一百五十日職業病殘廢給付新台幣一一四、○○○元，上開郵政匯票已於八
    十八年五月二十六日由原告兌領，此有蓋有瑞芳四腳亭郵局（基隆三十六支）儲
    匯壽險專用日期章戳之郵政匯票影本附於勞工保險監理委員會之爭議審議案卷可
    稽。計其申請審議之期間，最遲自上開郵政匯票兌領日之翌日即八十八年五月二
    十七日起算，迄至八十八年七月二十五日即已屆滿六十日，惟該日為星期日，以
    次日代之，即應計至同年月二十六日為申請審議期間之末日。原告遲至八十八年
    八月六日始向勞工保險監理委員會提出勞工保險爭議事項審議申請書，此有原寄
    郵局郵戳日期附卷可憑，顯已逾首揭規定期間，審議審定及一再訴願決定以其審
    議已逾法定期間，遞從程序上予以駁回，自無不合。原告復對之提起行政訴訟，
    而其情形又不可以補正，其訴顯非合法，應予駁回。又本件訴訟既不合法，其實
    體上之主張及陳述，已無庸審酌，併此敘明。
三、依行政訴訟法第一百零七條第一項第十款、第一百零四條、民事訴訟法第九十五
    條、第七十八條裁定如主文。
中      華      民      國     九十     年      三      月     十三     日
                                    臺北高等行政法院第三庭
                                              審判長法  官  徐瑞晃
                                                    法  官  李得灶
                                                    法  官  曹瑞卿
右為正本係照原本作成。
如不服本裁定，應於送達後十日內向本院提出抗告狀（須按他造人數附繕本）。
中      華      民      國     九十     年      三      月     十三     日
                                                    書記官  方偉皓


司法院資訊處製作；財團法人民間司法改革基金會備份。
